# 关于可转债募集资金资本化问题

提问人：hmx20 时间：2021-02-26 08:05:04
陈版您好，关于可转债募集资金资本化的问题向您请教。
公司可转债募集资金项目分为资产类建设项目及补流资金。资产类建设项目包括建筑工程、设备购置及安装、软件购置及安装 3 类（铺底流动资金由自有资金投入）。公司整个项目周期预计为 3 年。
借款费用资本化的资产范围是指需要经过相当长时间的购建或者生产活动才能达到可使用或者可销售状态的资产，包括固定资产、存货、投资性房地产、建造合同成本、无形资产(符合资本化条件的开发支出)等。“相当长时间”，通常为 1 年以上(含 1 年)。
情况 1 ：设备购置及安装这块单个产线按理购买组建完就可以达到使用状态了，不超过 1 年的这块占用的资金是否不应当利息资本化？
情况 2 ：如设备、软件等需等待整体项目建设完工才投入使用，是否这块占用资金可利息资本化？
情况 3 ：如对整个资产建设项目进行资本化，募投资金部分用于理财产生的利息收入是否应当按照冲减资本化的利息？还是冲减可转债财务费用利息支出？

回答人：chenyiwei
1 、不建议资本化。
2 、根据借款费用准则第十四条的规定判断，这应当与这些设备、软件何时转固的判断保持逻辑上的一致性。
3 、主帖中的应付债券不是专门借款，因此募投资金部分用于理财产生的利息收入应正常计入损益，不冲减资本化或者费用化的利息支出。